【裁判字號】    97,交聲,962
【裁判日期】    970530
【裁判案由】    交管條例聲異
【裁判全文】
臺灣板橋地方法院交通事件裁定          97年度交聲字第962號
原處分機關  交通部公路總局臺北區監理所板橋監理站
異  議  人
即受處分人  甲○○
上列異議人即受處分人因違反道路交通管理處罰條例案件，對於
交通部公路總局臺北區監理所板橋監理站中華民國97年5 月1 日
所為處分（原處分案號：板監裁字裁41A00000000 號），聲明異
議，本院裁定如下：
    主  文
異議駁回。
    理  由
一、聲明異議意旨略以：異議人即受處分人甲○○固不否認其所
    有之車牌號碼OXI-998 號重型機車，有經人行駛，於民國97
    年3 月17日上午7 時33分許，行經臺北市○○路路段時，跨
    越分向限制線駛入來車道行駛之事實，然當時正值上班時間
    ，康定路上車輛很多，並有兩輛公車併行，致機車車道完全
    被佔用，身為交警遇交通壅塞時，理應指揮交通，卻躲起來
    拍照。且依照片所示，並非只有異議人之車輛違規，而係同
    時有5 、6 輛摩托車違規，足見當下機車道確實都被公車佔
    用了，公車違法佔用機車道不罰，而機車竟遭舉發，實有檢
    討必要。原處分機關即交通部公路總局臺北區監理所板橋監
    理站對異議人裁處新臺幣900 元，異議人不符原裁處，而提
    起
    本件異議云云。
二、按汽車駕駛人，爭道行駛，不依規定駛入來車道者，處新臺
    幣600 元以上1800元以下罰鍰，道路交通管理處罰條例第45
    條第3 款定有明文；另按汽車（包括機器腳踏車）在未劃設
    慢車道之雙向二車道行駛時，在劃有分向限制線之路段，不
    得駛入來車之車道內，道路交通安全規則第97條第1 項第2
    款亦有明文規定；又按汽車駕駛人之行為有經以科學儀器取
    得證據資料證明其行為違規之情形，當場不能或不宜攔截製
    單舉發者，得逕行舉發，道路交通管理處罰條例第7 條之2
    第1項第7款亦規定甚明。
三、經查：異議人即受處分人甲○○固不否認所有之車牌號碼OX
    I-998 號重型機車，於97年3 月17日上午7 時33分許，有經
    人駕駛，行經未劃設慢車道，且劃設有分向限制線之臺北市
    ○○路時，有駛入來車道之違規事實，並有臺北市政府警察
    局北市警交大字第A00000000 號舉發違反道路交通管理事件
    通知單臺北市政府警察局萬華分局97年4 月24日北市警萬分
    交字第09731300500 號函各乙紙及違規採證照片乙幀在卷可
    按。從而，異議人之上開車輛於上開時、地，有經人駕駛不
    依規定駛入來車道之違規行為，應堪認定。至異議人雖以前
    詞置辯，然在法治國家，遵守法規為每一國民之責任，自亦
    不得以他人違規行為尚未被取締，即執以為自己亦可以不遵
    守規定之適法理由，該等車輛應否遭舉發違規，係屬另一交
    通違規之個案，與異議人本件不依規定駛入來車車道之違規
    行為間，經核並無關係，故異議人亦不得以其為由，而主張
    免除本件違規責任。其次，揆諸道路交通管理處罰條例第7
    條第1 項第7 款之規定，交通勤務警察本得以科學儀器取得
    駕駛人或汽車所有人之違規證據資料，且亦無任何法令規定
    ，交通勤務警員以科學儀器取證時，須事先告知違規者，故
    異議人亦不能僅以本件執勤警員於執行拍照取締勤務時，並
    未事先告知，而任意指摘本件違規之舉發過程有何違法或嚴
    重失當之處。據此，則異議人前開所辯，經核亦無理由。
四、綜上所述，本件異議人即受處分人甲○○所有之上開車輛，
    於上述時、地，有經人駕駛不依規定駛入來車道之違規事實
    ，既堪認定，則移送機關即交通部公路總局臺北區監理所板
    橋監理站，據此並引用前開道路交通管理處罰條例第45條第
    3 款規定，裁處異議人罰鍰900 元，於法尚無不合。本件異
    議經核並無理由，應予以駁回。
五、據上論斷，應依道路交通案件處理辦法第19條，裁定如主文
    。
中    華    民    國    97    年    5     月    30    日
                      交通法庭  法  官  鄭燕璘
上列正本證明與原本無異。
如不服本裁定應於送達後五日內向本院提出抗告狀。
中    華    民    國    97    年    5     月    30    日
                                書記官  陳筱惠


司法院資訊處製作；財團法人民間司法改革基金會備份。
